【裁判字號】    98,易,1525
【裁判日期】    980630
【裁判案由】    毒品危害防制條例
【裁判全文】
臺灣臺北地方法院刑事判決            98年度易字第1525號
公  訴  人  台灣台北地方法院檢察署檢察官
被      告  甲○○
上列被告因毒品危害防制條例案件，經檢察官提起公訴（98年度
毒偵字第1052號），本院判決如下：
    主  文
甲○○施用第二級毒品，累犯，處有期徒刑柒月。扣案之吸食器
壹組，沒收之。
    事  實
一、甲○○前於民國94年間，因施用毒品案件，經台灣桃園地方
    法院以94年度毒聲字第1608號裁定送強制戒治，嗣於95年6
    月22日停止戒治出監而執行完畢。詎於前開強制戒治執行完
    畢釋放後之5 年內，復基於施用第二級毒品甲基安非他命之
    犯意，於98年3 月19日16時30分許，在台北縣新店市○○路
    11號附近所竊之車號6620-ED 號自用小客車（由檢察官另案
    偵辦）上，以燒烤吸食煙霧方式，施用甲基安非他命1 次。
    嗣於98年3 月19日22時40分許，為警在台北縣新店市○○路
    110 巷51號1 樓居處查獲，並扣得吸食器1 組，經警採尿送
    驗結果，呈安非他命、甲基安非他命陽性反應。
二、案經台北縣政府警察局新店分局報告台灣台北地方法院檢察
    署檢察官偵查起訴。
    理  由
一、被告對於公訴人所提之證據資料及以下本院作為判斷依據之
    各項證據資料，均同意或不爭執其證據能力，本院審酌該等
    言詞供述及書面作成時之情況認為適當，均無不宜作為證據
    之情事，依刑事訴訟法第159 條之5 規定，均得作為證據。
二、上開事實，業據被告甲○○坦承不諱，且其為警採集之尿液
    送驗結果，呈安非他命、甲基安非他命陽性反應，此有台灣
    檢驗科技股份有限公司濫用藥物檢驗報告、台北縣政府警察
    局新店分局偵辦毒品危害防制條例案被移送者姓名及代碼對
    照表、扣押物品目錄表、查獲照片6 張附卷可稽，復有吸食
    器1 組扣案可證。足見被告自白與事實相符，應可採信。本
    件事證明確，被告犯行洵堪認定。
三、核被告所為，係犯毒品危害防制條例第10條第2 項之施用第
    二級毒品罪。被告持有毒品之低度行為，為施用之高度行為
    所吸收，不另論罪。被告前因槍砲彈藥刀械管制條例案件，
    經台灣桃園地方法院以94年度桃簡字第932 號判決判處有期
    徒刑5 月，罰金新台幣5 萬元確定，又因竊盜案件，經台灣
    桃園地方法院以94年度簡字第376 號判決判處有期徒刑6 月
    確定，上開2 案所處有期徒刑部分合併定應執行刑有期徒刑
    10月，於96年5 月28日縮刑期滿執行完畢，有台灣高等法院
    被告前案紀錄表在卷可按，其受有期徒刑之執行完畢後，5
    年以內故意再犯本件有期徒刑以上之罪，為累犯，依刑法第
    47條第1 項之規定加重其刑。爰審酌被告經送強制戒治、入
    監執行，猶不知悔改，再施用毒品，戕害自身健康，暨考量
    所犯施用毒品罪之次數，坦承犯行等一切情狀，量處如主文
    所示之刑。扣案之吸食器1 組，係供被告施用毒品所用，且
    屬被告所有，業據被告供承在卷，爰依刑法第38條第1 項第
    2 款之規定宣告沒收。
據上論斷，應依刑事訴訟法第284 條之1 、第299 條第1 項前段
，毒品危害防制條例第10條第2 項，刑法第11條前段、第47條第
1 項、第38條第1 項第2 款，判決如主文。
本案經檢察官楊冀華到庭執行職務
中    華    民    國    98    年    6     月    30    日
                  刑事第七庭    法      官  林欣苑
上正本證明與原本無異。
如不服本判決應於收受送達後10日內向本院提出上訴書狀，並應
敘述具體理由；其未敘述上訴理由者，應於上訴期間屆滿後20日
內向本院補提理由書（均須按他造當事人之人數附繕本）「切勿
逕送上級法院」。
                                書  記  官  劉英芬
中    華    民    國    98    年    6     月    30    日
附錄所犯法條
毒品危害防制條例第10條
施用第一級毒品者，處 6 月以上 5 年以下有期徒刑。
施用第二級毒品者，處 3 年以下有期徒刑。


司法院資訊處製作；財團法人民間司法改革基金會備份。
